【裁判字號】    95,交抗,179
【裁判日期】    950328
【裁判案由】    聲明異議
【裁判全文】
臺灣高等法院臺中分院刑事裁定         95年度交抗字第179號
抗  告  人
即受處分人  小馬小客車租賃股份有限公司
代  表  人  甲○○
上列抗告人因聲明異議案件，不服臺灣彰化地方法院中華民國95
年2月27日所為第一審裁定（95年度交聲字第170號）提起抗告，
本院裁定如下：
    主      文
抗告駁回。
    理      由
一、抗告意旨略以：抗告人為合法小客車租賃業，因車輛當時承
    租於駕駛人，而駕駛人私自懸掛自家車牌導致抗告人也受罰
    ，所以抗告人已向彰化監理站提出申訴而當時申訴之裁決書
    期限尚未過期，而非抗告人逾期之疏失，請查明後另為裁定
    云云。
二、按受處分人，不服道路交通管理處罰條例第八條主管機關所
    為之處罰，得於接到裁決書之翌日起二十日內向管轄法院聲
    明異議，道路交通管理處罰條例第八十七條第一項定有明文
    。再依道路交通管理處罰條例第八十七條規定向管轄法院聲
    明異議之期間，自裁決送達之翌日起算，並得依法扣除在途
    期間，道路交通案件處理辦法第十二條亦有明文。次依法院
    訴訟當事人在途期間標準第四條第一項第二款規定，道路交
    通案件處理辦法第十二條規定交通案件聲明異議之在途期間
    扣除，當事人非居住於處罰機關所在之鄉、鎮、市（包括縣
    轄市、省轄市及院轄市），但居住於受理聲明異議案件法院
    之管轄區域者，依本標準第二條第一款中之「地方法院在途
    期間」欄所載日數，扣除在途期間。復按道路交通管理事件
    統一裁罰基準及處理細則第五條之規定，違反道路交通管理
    事件，有關文書送達之程序，依行政程序法之規定。而依行
    政程序法第七十二條第一項本文之規定，送達，於應受送達
    人之住居所、事務所或營業所為之。
三、經查：本件原處分機關於九十五年一月十六日裁決，於九十
    五年一月十八日寄送至抗告人即受處分人小馬小客車租賃股
    份有限公司之設址所在地即彰化縣彰化市○○路六一號，並
    由抗告人小馬小客車租賃股份有限公司之代表人甲○○收受
    ，有交通部公路總局臺中區監理所彰化監理站送達證書影本
    一紙在卷可稽，其送達程序合法。抗告人如對原處分機關裁
    決不服欲提起異議，自應於二十日之法定期間內提起，其得
    異議期間自九十五年一月十九日（送達翌日）起算，再依法
    扣除因異議人設址於彰化縣彰化市○○路六一號之在途期間
    二日後，應於九十五年二月九日屆滿。惟異議人遲至九十五
    年二月十四日始向原處分機關聲明異議，有聲明異議狀上之
    原處分機關收文專用章一枚在卷可考，顯見本件異議人之聲
    明異議，於加計在途期間後，仍已逾期，從而原審法院認抗
    告人聲明異議已逾法定期間，而以裁定駁回，經核並無不合
    。抗告意旨仍執前詞指摘原裁定不當，為無理由，應予駁回
    。
據上論結，應依道路交通案件處理辦法第26條，刑事訴訟法第41
2條，裁定如主文。
中    華    民    國    95    年    3     月    28    日
              刑事第五庭  審判長法  官  袁  從  楨
                                法  官  郭  同  奇
                                法  官  姚  勳  昌
上列正本證明與原本無異。
不得再抗告。
                                書記官  洪  麗  華
中    華    民    國    95    年    3     月    29    日
                                                      Ｒ


司法院資訊處製作；財團法人民間司法改革基金會備份。
